【裁判字號】    98,審訴,3155
【裁判日期】    990409
【裁判案由】    毒品危害防制條例
【裁判全文】
臺灣桃園地方法院刑事判決            98年度審訴字第3155號
公  訴  人  臺灣桃園地方法院檢察署檢察官
被      告  甲○○
上列被告因違反毒品危害防制條例案件，經檢察官提起公訴（98
年度毒偵字第3823號），本院判決如下：
    主  文
本件被訴施用第二級毒品部分免訴。
    理  由
一、本件公訴意旨略以：甲○○前因施用毒品案件，經依臺灣桃
    園地方法院裁定送觀察、勒戒後，認無繼續施用毒品之傾向
    ，於民國98年1 月13日執行完畢釋放。詎仍不知悔改，於觀
    察、勒戒執行完畢釋放後5 年內，復基於施用第一級毒品海
    洛因及第二級毒品甲基安非他命之犯意，先於同年6 月4 日
    18時許，在桃園縣桃園市○○路好樂迪KTV 附近，以摻雜香
    菸之方式，施用第一級毒品海洛因1 次（涉犯施用第一級毒
    品罪部分另行審結）；另吸食第二級毒品甲基安非他命1 次
    。嗣於98年6 月5 日上午11時許，在桃園縣中壢市○○街某
    處為警查獲，因認被告吸食第二級毒品甲基安非他命部分所
    為係涉犯毒品危害防制條例第10條第2 項之施用第二級毒品
    罪嫌。
二、按案件曾經判決確定者，應諭知免訴之判決；又諭知免訴判
    決者，得不經言詞辯論為之，刑事訴訟法第302 條第1 款、
    第307 條分別定有明文。
三、經查，本件被告甲○○基於施用第二級毒品甲基安非他命之
    犯意，於98年6 月5 日17時30分為警逮捕後至於同日21時止
    移送至臺灣桃園地方法院檢察署前某時之為警採尿時起回溯
    96小時內某時，在某不詳地點，施用甲基安非他命各1 次。
    嗣於98年6 月5 日17時30分許，在桃園縣八德市○○路1357
    巷121 號前為警查獲，並扣得甲基安非他命1 小包（毛重0.
    36公克）之事實，業經臺灣桃園地方法院檢察署檢察官以被
    告涉犯毒品危害防制條例第10條第2 項之施用第二級毒品罪
    嫌，而以98年度毒偵字第2641號案件聲請簡易判決處刑，本
    院並於98年9 月2 日以98年度壢簡字第2142號刑事簡易判決
    ，判處被告施用第二級毒品罪，處有期徒刑2 月而確定在案
    （下稱後案），此有上開起訴書、判決書、本院案卷及臺灣
    高等法院被告前案紀錄表各1 份在卷可稽，合先敘明。
四、按查，安非他命經施用進入人體，經人體代謝作用，約70%
    於24小時內自尿中排出，約90% 於96小時內自尿中排出，最
    長可能不會超過4 日；而施用安非他命後，其尿液不致檢出
    甲基安非他命陽性反應，施用甲基安非他命後，其尿液可檢
    出甲基安非他命和其代謝物安非他命成分，目前國內緝獲之
    白色結晶或粉末狀安非他命毒品，其成分多為甲基安非他命
    ，此有衛生署藥物食品檢驗局81年2 月8 日（81）藥檢壹字
    第001156號函、衛生署管製藥品管理局93年11月2 日管檢字
    第0930010499號函述可參；復按甲基安非他命服用後24小時
    內約有服用量之70％排泄於尿液中；毒品施用後於尿液中可
    檢出之時間，受施用劑量及頻率、施用方式、飲水量之多寡
    、個人體質極其代謝情況等因素影響，因個案而異，一般可
    檢出之時間為甲基安非他命1- 5天，有行政院衛生署管制藥
    品管理局92年3 月10日管檢字第0920001495號函在卷可資佐
    證。故查，茲核本案與後案之查獲、驗尿經過，【本案】係
    於98年6 月5 日11時為警查獲，並於同日12時48分經警採集
    尿液；【後案】則係於同日17時30分許為警查獲，並於同日
    為警逮捕後至於同日21時止移送至臺灣桃園地方法院檢察署
    前某時經警採尿，是以兩次採尿時間間隔不到9 小時，本即
    可能在第二次採尿時驗出第一次採尿後殘餘之陽性反應。又
    參以被告先後2 次尿液檢體，經送驗結果之安非他命濃度依
    序為14516ng/mL、2750ng/mL ；甲基安非他命濃度依序為為
    82121ng /mL 、13419ng/mL，有台灣檢驗科技股份有限公司
    濫用藥物檢驗報告2 份在卷足憑（見本案偵查卷宗第11頁、
    臺灣桃園地方法院檢察署98年度毒偵字第2641號偵查卷宗第
    34頁），可知其先後兩次檢驗尿液所含安非他命及甲基安非
    他命濃度數值均明顯降低以觀，故被告於本案經警查獲、驗
    尿、製作警詢筆錄（同日13時30分）後，直至被告於後案為
    警查獲時止前，是否有另行施用第二級毒品甲基安非他命之
    情形，即有可疑。
五、又查，本案檢察官起訴被告施用甲基安非他命之時間為「98
    年6 月4 日18時許」，與後案已經確定之判決認定之施用甲
    基安非他命時間「98年6 月4 日21時許」似有不同，然被告
    於本院訊問時供稱：伊驗尿驗了兩次，一次是早上驗尿的，
    一次是下午驗尿的，伊是在早上驗尿之前吸食的；伊忘記伊
    有沒有另外吸食等語（見本院99年3 月16日準備程序筆錄）
    ；而被告於98年6 月5 日為警查獲後，先於97年6 月5 日13
    時10分許至13時30分止，在桃園縣政府警察局中壢分局偵查
    隊警詢中供述：「我於98年6 月4 日18時許，在桃園市○○
    路好樂迪KTV 附近朋友住處（詳細地址不清楚），吸食第二
    級毒品安非他命1 次」等語（見本案偵查卷宗第5 頁），嗣
    又於98年6 月5 日18時許至18時35分止，在桃園縣政府警察
    局平鎮分局宋屋派出所警詢中供述：「（你第一次於何時何
    地施用安非他命？最後一次何時施用？）第一次87年在彰化
    縣施用地址忘記了，最近一次是98年6 月4 日21時左右在我
    朋友家中房間內施用（是在桃園市但地址我不知道）」等語
    （見臺灣桃園地方法院檢察署98年度毒偵字第2641號偵查卷
    宗第8 、9 頁）。足見本案檢察官起訴被告施用甲基安非他
    命該次與後案確定判決認定被告施用甲基安非他命該次，均
    係指98年6 月5 日被告為警查獲前最後一次施用甲基安非他
    命之時間，而屬同次施用毒品時間，被告前後於警詢所供查
    獲前最後一次施用之時間雖稍有不同，顯係其記憶不清所致
    。況以被告兩次經警查獲後，其所陳述取得毒品之來源，均
    係於98年6 月4 日18時許，在桃園縣桃園市○○路好樂迪kt
    v 附近朋友住處跟一位綽號為「小貓」之男子所取得（參本
    案偵查案卷5 頁、臺灣桃園地方法院檢察署98年度毒偵字第
    2641 號 案卷第8 頁），是由此亦可認被告兩次為警查獲後
    所陳述施用第二級毒品甲基安非他命之情形，確為同一次施
    用犯行。
六、綜上，以罪疑惟輕之原則，應採對被告有利之認定，即認被
    告於98年6 月5 日上午，在桃園縣政府警察局中壢分局採尿
    送驗（檢體編號：EＺ00000000000 號，即本案）後，未再施
    毒品甲基安非他命之際，旋即於98年6 月5 日下午，在桃園
    縣政府警察局平鎮分局宋屋派出所再次採尿送驗（檢體編號
    ：98F-333 號，即上開確定判決）。準此，本件公訴人起訴
    被告施用第二級毒品甲基安非他命之事實與上述後案已經確
    定判決認定之施用第二級毒品之事實相同，核屬同一案件，
    自為上開確定判決之既判力所及。綜上，本件被告施用第二
    級毒品甲基安非他命部分，既曾經有罪判決確定，揆諸前開
    法條規定意旨，應就此部分為免訴之判決。
七、據上論斷，應依刑事訴訟法第302 條第1 款、第307 條，判
    決如主文。
中    華    民    國    99    年    4     月    9     日
                      刑事庭    法  官  林  靜  梅
以上正本證明與原本無異。
如不服本判決應於收受判決後10日內向本院提出上訴書狀，並應
敘述具體理由。其未敘述上訴理由者，應於上訴期間屆滿後20日
內向本院補提理由書( 均須按他造當事人之人數附繕本) 「切勿
逕送上級法院」。
                                書記官  施  春  祝
中    華    民    國    99    年    4     月    9     日

司法院資訊處製作；財團法人民間司法改革基金會備份。
